# 合并报表最终列示数字

提问人：18855190680 时间：2020-07-01 21:41:00
合并数字.png.png (90.18 KB, 下载次数: 0)
前天 21:24 上传
陈老师，您好，这是我最近正在研究的一个合并报表案例：S是T的母公司，占股70%。最终合并报表列示的股本是母公司S报表上的股本，最终合并报表列示的盈余公积是母公司S报表上的盈余公积，但是最终合并报表列示的资本公积就不是母公司报表上的资本公积数字，而是母公司报表资本公积数字11+3*70%（按权益法调整享有子公司资本公积变动份额）=13.1，我想问的是为什么合并报表上的资本公积数字是母公司资本公积数字加上权益法享有子公司资本公积变动份额之和而不是像股本和盈余公积那样直接为母公司报表上的数字，这个我想不太懂，麻烦陈师解答下，谢谢！

回答人：chenyiwei
合并报表层面的股本等于母公司个别报表层面的股本，是基于人为规定；母公司报表和合并报表层面的盈余公积的一致性则是基于“子公司盈余公积抵销后不再恢复”的实务操作惯例。
至于两张报表中资本公积的差异，是因为母公司个别报表层面对子公司的长投采用成本法核算，没有体现在持有投资期间在子公司的权益变动中所享有的份额，但这部分份额确实构成了归属母公司股东的权益的一部分，因此在合并报表层面作为归属母公司股东的净资产的一部分，合并报表中同样列入资本公积。